【裁判字號】    92,上易,313
【裁判日期】    920312
【裁判案由】    竊盜
【裁判全文】
臺灣高等法院刑事判決                            九十二年度上易字第三一三號
    上  訴  人
    即  被  告  丙○○
                丁○○
右上訴人等，因竊盜案件，不服臺灣士林地方法院，九十一年度易字第二０八號，中
華民國九十一年十二月十一日第一審判決（起訴案號：臺灣士林地方法院檢察署九十
一年度偵字第二三二一、二三九七號、併案審理：臺灣板橋地方法院檢察署九十一年
度偵字第五九四一號、臺灣桃園地方法院檢察署九十一年度偵字第五一三四號）提起
上訴，本院判決如左：
    主      文
上訴駁回。
    事實及理由
一、本案經本院審理結果，認第一審判決適用刑法第二十八條、第五十六條、第三百
    二十一條第一項第一款、第二款、第三款、第四款，第四十七條、第三十八條第
    一項第二款，竊盜犯贓物犯保安處分條例第三條第一項第一款、第四條、第五條
    第一項前段，判處丙○○共同連續結夥三人以上、攜帶兇器、毀壞門扇、於夜間
    侵入住宅竊盜，累犯，處有期徒刑貳年拾月，並於刑之執行前令入勞動場所強制
    工作年。扣案鉗子貳支、鐵撬壹支；未扣案一字型螺絲起子壹支均沒收。丁○
    ○共同連續攜帶兇器、毀壞門扇竊盜，處有期徒刑壹年肆月。扣案鉗子貳支、鐵
    撬壹支均沒收。經核認事用法，俱無違誤，量刑併就丙○○部分諭知保安處分，
    均屬妥適，應予維持，並引用第一審判決書記載之事實、證據及理由。
二、被告丙○○上訴意旨略以：原判決認定之事實一、二部分，渠並未參與，渠在原
    審供稱曾有原判決事實二之(二)部分行竊事實，是說謊的，至於事實二之(三)部分，
    因與李祥泰有怨隙被誣陷等語，被告丁○○上訴意旨略以：原判決認定之事實一
    所犯竊盜二件，係渠一人所為，丙○○並未參與，對警訊、偵查及原審歷次所述
    均不實，今日庭審所講的話才實在等語。
三、查原判決認定之事實一所為二次竊行，業據被告丁○○於警訊、偵查中自白不諱
    ，核與被害人甲○○、戊○○指訴情節相符，而該二竊賊行竊後往樓下逃逸，與
    甲○○擦身而過，經警提示照片、及口卡供指認無訛，況被告丙○○於原審亦不
    否認與被告丁○○一起前往原判決事實欄一之地點，且在被害人戊○○家中所扣
    得之菸蒂與被告丙○○之ＤＮＡ－ＳＴＲ型相同，復有內政部警政署刑事警察局
    刑醫字第二一０二三八號鑑驗書在卷可稽，被告丙○○所辯其未參與行竊，被告
    丁○○稱係其一人所為，或係圖卸刑責，或係迴護之詞，均不足採。至原判決認
    定事實欄二(一)(二)之犯罪事實，已分據被害人己○○、乙○○、呂文峰分別於警、
    偵訊時或原審審理時指訴情節相符，並於被害人己○○住處屋內扣得之信封上所
    採得之指紋與被告丙○○指紋卡上之右拇指指紋相符，於乙○○家中所採集之菸
    蒂，亦與丙○○之ＤＮＡ－ＳＴＲ型別相同，亦有內政部警政署刑事警察局九十
    一年一月九日刑紋字第三０八三號鑑驗書、九十一年二月一日刑醫字第一一三二
    七號鑑驗書各乙份在卷可稽；事實欄二(三)之事實，亦據共同被告李祥泰、鍾銍杰
    於警偵中供認不諱，並指稱丙○○確共同參與行竊，核與被害人林錫明於警、偵
    訊中指訴情節相符，嗣同案被告李祥泰、鍾銍杰於原審訊問時，雖均翻異前詞，
    謂被告丙○○並未參與，但經隔離訊問時，李祥泰、鍾銍杰之供述，並不一致，
    瑕疵百出，要屬迴護被告丙○○之詞，均不足取。被告丙○○、丁○○二人犯行
    均洵堪認定，事證已臻明確，原審依法論科，並沒收其供犯罪所用之器具，經核
    均無違誤，被告二人上訴均難認有理由，應併予駁回。
據上論斷，應依刑事訴訟法第三百六十八條、第三百七十三條，判決如主文。
本案經檢察官施慶堂到庭執行職務。
中      華      民      國    九十二    年      三      月     十二     日
                              臺灣高等法院刑事第三庭
                                  審判長法  官  張  連  財
                                        法  官  張  傳  栗
                                        法  官  黃  金  富
右正本證明與原本無異。
不得上訴。
                                        書記官  江  采  廷
中      華      民      國    九十二    年      三      月     十三     日


司法院資訊處製作；財團法人民間司法改革基金會備份。
